臺灣高等法院刑事裁定
111年度聲字第720號
聲  請  人
即  被  告  陳達隆



上列聲請人因本院110年度上訴字第575號傷害案件，聲請交付法
庭錄音光碟，本院裁定如下：
    主  文
聲請人於預納相關費用後，准予複製轉拷交付本院110年度上訴
字第575號案件民國110年8月17日、110年9月2日、110年11月23
日、111年1月4日法庭錄音光碟；就取得之法庭錄音光碟內容，
不得散布、公開播送或非正當目的使用，並禁止再為轉拷，或為
訴訟外之利用。
其餘聲請駁回。
    理  由
一、聲請意旨略以：為將審判期日有關被告、證人訊問內容及陳
    述事項轉譯為文書提出於最高法院，爰依刑事訴訟法第44條
    之1第2項等規定，聲請就本院110年度上訴字第575號案件民
    國110年4月17日、110年8月17日、110年9月2日、110年1月2
    3日（應係110年11月23日）、111年1月4日庭期准予自費交
    付法庭錄音光碟等語。
二、按當事人及依法得聲請閱覽卷宗之人，因主張或維護其法律
    上利益，得於開庭翌日起至裁判確定後6個月內，繳納費用
    聲請法院許可交付法庭錄音或錄影內容；當事人及依法得聲
    請閱覽卷宗之人，因主張或維護其法律上利益，聲請交付法
    庭錄音或錄影內容時，應敘明理由，由法院為許可與否之裁
    定。法院受理前項聲請，如認符合聲請人要件，並在聲請期
    間內提出，且就所主張或維護法律上之利益已敘明者，除法
    令另有排除規定外，應予許可；交付法庭錄音、錄影內容之
    聲請案（事）件，應由錄音、錄影之法院裁定之。但錄音、
    錄影之法院與錄音、錄影內容所屬案（事）件卷證所在之法
    院不同者，該卷證所在之法院，認有必要者，亦得裁定之。
    法院組織法第90條之1第1項、法庭錄音錄影及其利用保存辦
    法第8條第1項、第2項、法院辦理聲請交付法庭錄音錄影內
    容應行注意事項第3點分別定有明文。
三、本件聲請人為被告，聲請轉拷交付本院110年度上訴字第575
    號案件110年8月17日、110年9月2日、110年1月23日（110年
    1月23日並未開庭，應為110年11月23日）、111年1月4日庭
    期之法庭錄音光碟，已敘明為維護其法律上利益之理由，而
    其聲請並無依法令規定得不予許可或限制聲請閱覽、抄錄或
    攝影卷內文書之情形，核其所請，為有理由，爰裁定其於預
    納相關費用後，准予轉拷交付上開法庭錄音光碟；另依刑事
    訴訟法第33條第5項、法院組織法第90條之4第1項之規定，
    諭知聲請人就其取得之上開開庭錄音內容，不得散布、公開
    播送或非正當目的使用，並禁止再為轉拷，或為訴訟外之利
    用。至聲請人聲請交付110年4月17日庭期之法庭錄音光碟部
    分，因該日並未開庭，故無法庭錄音光碟可以提供，故駁回
    其部分之聲請。
據上論斷，依刑事訴訟法第220條，裁定如主文。
中　　華　　民　　國　　111 　年　　2 　　月　　17　　日
                    刑事第二庭  審判長法　官 遲中慧
                                      法　官 邱筱涵
                                      法　官 李世華
以上正本證明與原本無異。
如不服本裁定，應於收受送達後五日內向本院提出抗告狀。
                                      書記官 莊佳鈴
中　　華　　民　　國　　111 　年　　2 　　月　　18　　日